【裁判字號】    89,易,2408
【裁判日期】    900118
【裁判案由】    恐嚇
【裁判全文】
臺灣臺北地方法院刑事判決                        八十九年度易字第二四八號
    公  訴  人  臺灣臺北地方法院檢察署檢察官
    被      告  甲○○
右列被告因恐嚇案件，經檢察官聲請簡易判決處刑（八十九年度偵字第五三四０號）
，本院認應依通常程序審理，本院判決如左：
    主  文
甲○○以加害身體之事，恐嚇他人，致生危害於安全，處拘役伍拾日。如易科罰金以
參佰元折算壹日。
    事  實
一、甲○○之友人廖淑芹於民國八十八年六月六日向乙○○承租坐落台北市○○路○
    段九十八號九樓之五號房屋，並將該屋交予甲○○居住後離境，嗣因房租與管理
    費繳納問題而致廖淑芹與乙○○於電話中屢生爭執，詎甲○○竟基於恐嚇安全之
    犯意，於八十八年十一月二日晚上十一時許，打電話至乙○○位於台北市○○街
    一三０巷十二之一號四樓住處，於電話中對乙○○恐嚇稱：「妳的地址都在我手
    上，妳可以試著看，我到妳家的話，我讓妳受不了，我跟妳有完有了的話，我就
    跟妳姓，我跟妳講，我當場叫我小弟甩妳兩個耳光，跟妳很客氣了，妳只要敢動
    這個房子的話，我肯定妳吃不了兜著走」等語，使乙○○聽聞後心生恐懼，致生
    危害於乙○○之身體安全。
二、案經被害人乙○○訴由臺灣臺北地方法院檢察署檢察官偵查聲請簡易判決處刑。
    理  由
一、訊據被告甲○○承認於在右揭時、地打電話給告訴人乙○○，並於電話中對告訴
    人說，叫小弟甩妳兩個耳光、我肯定妳吃不了吃兜者走等語，惟矢口否認有恐嚇
    危害安全之犯行，辯稱：因告訴人於電話中罵三字經，其一時氣憤才說的，並無
    恐嚇告訴人之意思，且告訴人於聽了其所說的話也未因而心生恐懼云云。惟查，
    告訴人與被告間因租賃房屋之房屋租金與管理費繳納等問題，於事實欄所載之時
    、地，在電話中產生爭執，被告並於電話中對告訴人嚇稱：「妳的地址都在我手
    上，妳可以試著看，我到妳家的話，我讓妳受不了，我跟妳有完有了的話，我就
    跟妳姓，我跟妳講，我當場叫我小弟甩妳兩個耳光，跟妳很客氣了，妳只要敢動
    這個房子的話，我肯定妳吃不了兜著走」等語之事實，業據告訴人於偵查及本院
    審理中指述明確，並有卷附之租賃契約書、告訴人所提出為被告所不否認為其聲
    音之錄音帶一捲、錄音帶譯文可按，該捲錄音帶並於偵查中及本院九十年一月十
    日調查時當庭播放，並經勘驗，結果與譯文內容相符，並有上開恐嚇言詞，亦有
    勘驗筆錄在卷可證，告訴人於電話中聽聞被告所說之上開恐嚇之言詞後，心生恐
    懼業經告訴人於本院調查時陳稱：「我聽了這些恐嚇的話，我非常害怕」等語足
    按，被告所述前開：「妳的地址都在我手上，妳可以試著看，我到妳家的話，我
    讓妳受不了」、「，．我跟妳講，我當場叫我小弟甩妳兩個耳光」、「．．，妳
    只要敢動這個房子的話，我肯定妳吃不了兜著走」等語，在客觀上自係一般人見
    聞之均會認為足可對其構成安全上之威脅，以致被恐嚇之人之生活狀態將陷於危
    險不安之境無疑，係屬恐嚇之言詞，至為顯明；被告所辯無恐嚇犯意，告訴人並
    末心生恐懼云云均難以採信，應係事後飾卸之詞，事證已經明確，犯行堪以認定
    ，應依法論科。至於被告於本院審理中聲請將告訴人所提出之錄音帶送請鑑定，
    以證明告訴人係先對其罵三字經後其始說上開恐嚇之言詞，及聲請對其進行測謊
    ，惟因被告已經承認錄音帶內之聲音及有關恐嚇之言詞係其所說，縱使告訴人將
    其於電話中罵被告之三字經剪去，亦不影響本案錄音帶之證據能力；被告上開恐
    嚇犯行已經證明，即無再對被告進行測謊之必要，被告之上開聲請顯無理由，均
    應予以駁回，附此敘明。
二、核被告所為係犯刑法第三百零五條之恐嚇危害安全罪。爰審酌被告僅因前開租金
    、管理費之爭議即在電話中口出不遜威嚇告訴人，其行為之動機顯值非議，又其
    事後猶否認犯行，可見毫無悔改之意思，及被告之品行、犯罪所受之刺激等一切
    情狀，量處如主文所示之刑，並諭知易科罰金之折算標準，以示懲儆。
據上論斷，應依刑事訴訟法第四百五十二條、第二百九十九條第一項前段，刑法第三
百零五條、第四十一條，罰金罰鍰提高標準條例第一條前段、第二條判決如主文。
本案經檢察官蘇怡文到庭執行職務。
  中    華    民    國      九十    年      一      月      十八        日
                                      臺灣臺北地方法院刑事第九庭
                                          法  官  王  綽  光
右正本證明與原本無異。
如不服本判決，應於判決送達後十日內，向本院提出上訴狀。
                                          書記官  潘  惠  梅
中    華      民      國      九十      年      一    月    十九        日
附錄本案論罪科刑法條全文
刑法第三百零五條
以加害生命、身體、自由、名譽、財產之事恐嚇他人，致生危害於安全者，處二年以
下有期徒刑、拘役或三百元以下罰金。


司法院資訊處製作；財團法人民間司法改革基金會備份。
